臺灣彰化地方法院刑事判決　　　　　100年度易字第520號
公　訴　人　臺灣彰化地方法院檢察署檢察官
被　　　告　李嘉峰
上列被告因違反家庭暴力防治法等案件，經檢察官提起公訴（10
0 年度偵字第2905、2969號），本院判決如下：
    主  文
李嘉峰犯恐嚇危害安全罪，處拘役拾日，如易科罰金，以新臺
幣壹仟元折算壹日。又犯恐嚇危害安全罪，處拘役拾日，如易
科罰金，以新臺幣壹仟元折算壹日。又犯恐嚇危害安全罪，處拘
役拾日，如易科罰金，以新臺幣壹仟元折算壹日。又犯違反保
護令罪，處拘役肆拾日，如易科罰金，以新臺幣壹仟元折算壹日
。應執行拘役壹佰拾日，如易科罰金，以新臺幣壹仟元折算壹日
，緩刑年，緩刑期內付保護管束。
其餘被訴毀損罪部分，均公訴不受理。
    事    實
一、李嘉峰為黃淑鈴之子，孔星富則為其繼父，三人為家庭暴力
    防治法第3 條第3 款所定之家庭成員。李嘉峰原與孔星富、
    黃淑鈴等人同住在彰化縣鹿港鎮詔安里某旦巷26之3 號。詎
    李嘉峰不思與黃淑鈴、孔星富等人和睦相處，竟於下列時地
    ，分別為下列犯行：
(一)、於民國（下同）100 年3 月21日14時許，在彰化縣鹿港鎮詔
    安里某旦巷26之3 號，先與黃淑鈴因細故發生口角後，因孔
    星富介入雙方糾紛，引起李嘉峰不滿，徒手毆打孔星富頭部
    成傷（傷害部分未據告訴），並基於恐嚇危害安全之犯意，
    對孔星富恫稱：「要讓你全家好看」等語，以此加害身體之
    事恐嚇孔星富，使其心生畏懼，致生危害於安全。
(二)、李嘉峰又於翌日（即100 年3 月22日）上午9 時許，在彰化
    縣鹿港鎮詔安里某旦巷26之3 號，基於恐嚇危害安全之犯意
    ，對黃淑鈴恫稱：「妳試看看、妳很厲害嗎？我3 樓破壞後
    ，還要破壞2 樓」等語，以此加害財產之事恐嚇黃淑鈴，使
    其心生畏懼，致生危害於安全。
(三)、李嘉峰復於100 年3 月22日19時7 分許，在彰化縣鹿港鎮詔
    安里某旦巷26之3 號，因細故與孔星富發生口角，徒手毆打
    孔星富頭部、身體成傷（傷害部分未據告訴），孔星富遂要
    其子孔德龍報警處理，警員李念潔、陳順吉旋即據報前往上
    址處理，引起李嘉峰不滿而對孔星富恫稱：「要讓你死」等
    語，此加害生命之事恐嚇孔星富，使其心生畏懼，致生危害
    於安全。
(四)、員警因上開家庭暴力情事而向本院聲請民事緊急保護令，經
    本院於100 年3 月23日核發100 年度司緊家護字第2 號民事
    緊急保護令裁定令李嘉峰不得對黃淑鈴、孔星富實施身體或
    精神上不法侵害之行為；不得對於黃淑鈴、孔星富為騷擾之
    行為；應在100 年3 月23日18時前，遷出黃淑鈴、孔星富之
    彰化縣鹿港鎮詔安里某旦巷26之3 號住所，並將全部鑰匙交
    付；應最少遠離上址至少50公尺等情，而李嘉峰於100 年3
    月23日下午3 時45分許收受上開保護令裁定後，隨即離開該
    處，然因黃淑鈴表示有事與其商談，要其回到彰化縣鹿港鎮
    詔安里某旦巷26之3 號住處，李嘉峰遂應其母親黃淑鈴之要
    求，於100 年3 月24日19時50分許，至彰化縣鹿港鎮詔安里
    某旦巷26之3 號住處，未料與甫下班返家之孔星富發生口角
    ，基於違反上開保護令及恐嚇危害安全之犯意，對孔星富恫
    稱：「要打乎你死」等語，以此加害生命、身體之事恐嚇孔
    星富，使其心生畏懼，致生危害於安全，而對孔星富實施精
    神上不法侵害。
二、案經孔星富、黃淑鈴訴由彰化縣警察局鹿港分局報告臺灣彰
    化地方法院檢察署檢察官偵查起訴。
    理    由
壹、證據能力
    本案全部卷證所涵括之供述證據及非供述證據，經本院依法
    踐行調查證據程序，公訴人及被告均不爭執各該證據之證據
    能力，且亦查無依法應排除其證據能力之情形，是後述所引
    用證據之證據能力均無疑義，亦均併先敘明。
貳、有罪部分
一、上揭事實，迭據被告李嘉峰於偵查中及本院審理時均坦承不
    諱，核與證人即被害人孔星富、黃淑鈴於警詢中證述之情節
    相符，復有本院100 年度司緊家護字第2 號民事緊急保護令
    、彰化縣警察局鹿港分局保護令執行紀錄表、孔星富受傷照
    片、酒精測試紀錄表等附卷可稽，足徵被告自白核與事實相
    符，洵堪採信。本件事證明確，被告上開犯行均堪以認定，
    應依法論科。
二、按家庭暴力防治法所稱家庭暴力，係指家庭成員間實施身體
    或精神上不法侵害之行為，所稱家庭暴力罪，係指家庭成員
    間故意實施家庭暴力行為而成立其他法律所規定之犯罪，家
    庭暴力防治法第2 條第1 項、第2 項分別定有明文。查被害
    人黃淑鈴、孔星富分別被告係母親及繼父，具有家庭暴力防
    治法第3 條第3 款所稱之家庭成員關係。核被告如事實欄一
    (一)(二)(三)所為，均係犯刑法第305 條之恐嚇危害安全罪；而如
    事實欄一(四)所為，則係犯家庭暴力防治法第61條第1 款之違
    反保護令罪、刑法第305 條之恐嚇危害安全罪。被告如事實
    欄一(四)之犯行，係以一行為同時觸犯上開違反保護令罪及恐
    嚇罪，為想像競合犯，應依刑法第55條規定，從一重之違反
    保護令罪處斷。被告所犯上開之3 次恐嚇危害安全罪及1 次
    違反保護令罪，犯意各別，行為互異，應予分論併罰。爰審
    酌被告時常對家人施以暴力行為，且明知收受本院民事通常
    保護令後，依該保護令不得對孔星富為身體或精神上不法侵
    害之行為，竟仍對孔星富為前開違反保護令之行為，顯然漠
    視法律，誠屬不該，惟其犯後坦認犯行，且患有重鬱症，而
    其母親黃淑鈴亦表示願意原諒被告等一切情狀，分別量處如
    主文所示之刑，並分別諭知易科罰金之折算標準，並定應執
    行之刑及諭知易科罰金之折算標準，以示懲儆。查被告未曾
    因故意犯罪受有期徒刑以上刑之宣告，已如前述，經此次偵
    審之教訓，應知所警惕而無再犯之虞，本院認所宣告之刑以
    暫不執行為適當，爰依刑法第74條第1項第1款宣告緩刑3年
    ，以啟自新，並依家庭暴力防治法第38條第1 項諭知在緩刑
    期內付保護管束。
、不受理判決部分
一、公訴意旨略以：被告先於100 年3 月21日下午3 時20分許，
    在彰化縣鹿港鎮詔安里某旦巷26之3 號2 樓房間內，基於毀
    損他人物品之犯意，以不詳方式損壞告訴人黃淑鈴所有之液
    晶電視、鏡子、電風扇及電熱器致令不堪用，足生損害於黃
    淑鈴。被告又於100 年3 月22日上午9 時許，在同一處所，
    基於毀損他人物品之犯意，徒手將黃淑鈴所有原置放在上開
    處所3 樓之電腦桌、電冰箱及電風扇等物丟到樓下，致令不
    堪用，足生損害於黃淑鈴，因均認被告涉犯刑法第354 條第
    1 項之毀損罪嫌。
二、按告訴乃論之罪，告訴人於第一審辯論終結前得撤回其告訴
    ，又告訴經撤回者，應諭知不受理之判決，並得不經言詞辯
    論為之，刑事訴訟法第238 條第1 項、第303 條第3 款、第
    307 條分別定有明文。
三、經查：被告經公訴人以刑法第354 條之毀損罪提起公訴，依
    同法第357 條規定，係屬告訴乃論之罪，茲據告訴人黃淑鈴
    於第一審辯論終結前具狀撤回對於被告之告訴，有撤回告訴
    狀1 紙在卷可稽，揆諸前揭說明，爰不經言詞辯論，逕諭知
    不受理之判決。
據上論斷，應依刑事訴訟法第303 條第3 款、第307 條、第299
條第1 項前段，家庭暴力防治法第61條第1 款、第38條第1 項，
刑法第11條前段、第30 5條、第55條、第51條第6 款、第41條第
1 項前段、刑法第74條第1 項第1 款，刑法施行法第1 條之1 ，
判決如主文。
本案經檢察官楊聰輝到庭執行職務
中    華    民    國    100     年    6     月   30   日
                  刑事第九庭       法  官  鮑慧忠
以上正本證明與原本無異。
如不服本判決應於收受判決後10日內向本院提出上訴書狀，並應
敘述具體理由；其未敘述上訴理由者，應於上訴期間屆滿後20日
內向本院補提理由書狀(均須按他造當事人之人數附繕本)「切勿
逕送上級法院」。
告訴人或被害人對於判決如有不服具備理由請求檢察官上訴者，
其上訴期間之計算係以檢察官收受判決正本之日期為準。
中    華    民    國   100    年    6     月    30    日
                                    書記官  林子惠
附錄本案論罪科刑法條全文：
家庭暴力防治法第61條
違反法院依第14條第1項、第16條第3項所為之下列裁定者，為本
法所稱違反保護令罪，處3年以下有期徒刑、拘役或科或併科新
臺幣10萬元以下罰金：
一、禁止實施家庭暴力。
二、禁止騷擾、接觸、跟蹤、通話、通信或其他非必要之聯絡行
為。
三、遷出住居所。
四、遠離住居所、工作場所、學校或其他特定場所。
五、完成加害人處遇計畫。
中華民國刑法第305條
（恐嚇危害安全罪）
以加害生命、身體、自由、名譽、財產之事，恐嚇他人致生危害
於安全者，處2年以下有期徒刑、拘役或3百元以下罰金。